Inventaris van het archief van het Ministerie van Algemene Zaken, (1932) 1937-1945
Nationaal Archief, Den Haag
- Aanvullingen 1999 en 2015, B.
  - Stukken geordend in chronologische ordening, B.2.
    - ‘Puchinger’-mappen, B.2.3.
      - Chronologisch op kalendermaanden maanden ingerichte mappen voorzien van opschriften door G. Puchinger met stukken van uiteenlopende aard., 1937-1939; 608-628
        - Juni 1939, 627
          brief van de minister van Sociale Zaken Romme 13 juni 1939 aan Colijn over de kwestie-Zwijndrecht en de wetsontwerpen inzake arbeidsverbod van 14-jarigen, met bijschriften van Colijn en met doorslag van antwoord van Reyseger namens Colijn
          brief van J. Witlox, hoofdredacteur Maasbode, 14 juni 1939 aan Colijn over dreigend conflict tussen Colijn en de katholieke ministers
          brief van een anonieme ‘AR-Nederlander’ z.d. aan Colijn over een ministerspost voor het Amsterdamse liberale gemeenteraadslid K. Jansma
          circulaire van de adjunct-secretaris van de ministerraad L.L.Franx 20 juni 1939 aan de ministers over een raadsvergadering op zaterdag 24 juni, met aantekening van Reyseger betreffende uitstel ervan en met dossiercode II-1
          aantekeningen van Reyseger 21 juni 1939 voor Colijn over diens afspraken voor de volgende dag en 23 juni 1939 over Colijns plannen met de ministerraad van a.s. maandag, met bijschrift van Colijn ‘ja voor de gewone zaken’ en bijschrift van Reyseger ‘Franx medegegdeeld
          kranteknipsel uit Alg. Handelsblad 23 juni 1939
          brief van minister van Economische Zaken Steenberghe 28 juni 1939 aan Colijn over zijn kostenraming van 13 mei voor het op te richten Instituut voor Nederlandse economische belangen in Ned.-Indië, met bijschrift van Colijn
          telegram van Van Rossum te Amsterdam 30 juni 1939 aan Colijn n.a.v. aftreden van het kabinet
          aantekening van Colijn over af te zeggen afspraken en uit te nodigen persoon
        - Juli-september 1939, 628
          Bestaat uit de samengevoegde inhoud van de oorspronkelijke ‘Puchinger’-mappen over 1-15 en 15-30 juli en een ‘restantenmap’ over juli en augustus. Bevat:
          [samengevoegd uit twee halfmaandsmappen juli en restmap juli-augustus]
          nota van Colijn 1 juli 1939 over maatregelen ter overbrugging budgettair tekort, en ontwerp van nadere toelichting van Colijn 1 juli 1939 aan de koningin, met concept van geleidebrief
          doorslagen van brieven van Colijn 1 juli 1939 nr. 436 aan de ministers ten geleide bij afschrift van de brief van de directeur KdK n.a.v. de ontslagaanvrage van het kabinet, met ontwerpen van perscommuniqué daarover – afdoeningsomslag 436 niet aangetroffen
          brief van de drie Landbouworganisaties 1 juli 1939 aan Colijn ten geleide bij afschrift van adres aan de koningin om weer een ministerie van Landbouw en Visserij in te stellen, telegram 1 juli 1939 en brief 5 juli 1939 van de Nationale Bond Landbouw en Maatschappij aan Colijn om hetzelfde, met doorslag van antwoord 6 juli 1939 op telegram en brief door Reyseger namens Colijn
          Briefwisseling 2 en 6 juli 1939 met (genaturaliseerde) G.M. Alexich
          brief van J.C. Hoos te Den Haag 3 juli 1939 aan Colijn met kranteknipsel over contraproductiviteit van werkloosheidsuitkeringen
          uitnodiging van minister van Economische Zaken Steenberghe aan Colijn voor een diner
          uitnodigingen van de Nederlandsche Bank en de Duitse gezant aan Colijn voor festiviteiten ter gelegenheid van het bezoek van de Duitse minister van Economische Zaken Funk, met doorslag van verhinderingsbericht aan DNB 4 juli 1939, en aantekening van Reyseger 4 juli 1939 over ontvangst door Colijn van Funk
          doorslag van brief 4 juli 1939 van Colijn aan de minister van Onderwijs, Kunsten en Wetenschappen Slotemaker de Bruine over de kabinetsformatie
          doorslag van afschrift van brief van Colijn 6 juli 1939 aan de koningin om ontheffing van zijn formatie-opdracht
          aantekening van Reyseger 7 juli 1939 voor Colijn over bezoek van De Savornin Lohman
          doorslag van brief 11 juli 1939 van Colijn aan H. Verwilghen, gouverneur van Belgisch Limburg, over de kabinetscrisis
          samenvatting van het college van prof. Gerretson over de constitutionele betekenis van de kabinetscrisis, met geleidebrief van Gerretson
          klad- en ontwerpversies van het regeringsprogramma 14 juli 1939
          doorslag van brief van Colijn aan M. Tobin te San Francisco (USA) over de kabinetscrisis
          geleidebrief van de Vaderlandsche Club te Batavia 4 juli 1939 aan Colijn ten geleide bij het weekblad van de Club met verslag van een betoging (n.a.) en doorslag van bedankbrief 17 juli 1939 van Reyseger namens Colijn
          gestencild memorandum van vice-admiraal Ferwerda commandant der zeemacht te Batavia juni 1939 over zijn standpunt m.b.t. de noodzaak van versterking van de vloot, met doorslag van antwoord 18 juli 1939 van Colijn en doorslag van geleidebrief van Reyseger aan de directeur KdK ten geleide bij het voor de koningin bestemde exemplaar
          correspondentie van Colijn 17 en 18 juli 1939 met de demissionaire ministers Romme, Welter en Steenberghe
          brief van Colijn 19 juli 1939 aan A.I.M.J. baron van Wijnbergen over de kabinetscrisis
          correspondentie van Colijn 16-22 juli 1939 met resp. over beoogde nieuwe bewindslieden
          nota van Albarda hoofd afdeling Geldwezen minister van Financiën 20 juli 1939 aan Colijn over het goudverlies van Nederland
          Gestencilde bundel ‘Gegevens betreffende de ontwikkeling en toestand Rijksfinanciën’ met overzicht van de ontwikkeling in de afgelopen 40 jaar, uitkomsten van de ‘gewone dienst’ sinds 1922, samenstelling van de begroting voor 1939, de kapitaaldienst, de uitgaven aan Defensie en de verplichtingen ingevolge sociale verzekeringswetten, samensteller onbekend, 19 juli 1939
          brief van A.C. Josephus Jitta 22 juli 1939 met gelukwensen bij het slagen van de formatie van kabinet Colijn V
          brief van Weekblad Economisch-Statistische berichten 24 juli 1939 over een bij het ministerie van Algemene Zaken gemaakt overzicht van in uitvoering zijnde openbare werken, met interne notities omtrent de behandeling
          concept-besluit inzake benoeming en ontslag van ministers van het nieuwe resp. oude kabinet, met doorslag van geleidebrief van Reyseger 24 juli 1939 aan de directeur van het Kabinet der Koningin
          doorslag van brief van Colijn 24 juli 1939 nr. 486 aan de voorzitter van de Tweede Kamer over het voornemen tot afleggen van een regeringsverklaring – afdoeningsomslag 486 niet aangetroffen
          ontwerp en doorslag van de agenda van de constituerende vergadering van het kabinet Colijn V op 24 juli 1939
          gestencilde notitie 24 juli 1939 over de taak en werkwijze van de Ministerieele Begrootingscommissie
          ontwerp en doorslag van KB 25 juli 1939 nr. 1 tot ontslag uit hun bestaande betrekkingen van de beoogd ministers J.A. de Visser en M.H. Damme, met doorslag van aanbiedingsbrief 24 juli 1939 nr. 487 aan de koningin – afdoeningsomslag 487 niet aangetroffen
          concept en doorslag van het rapport van Colijn 24 juli 1939 aan de koningin over zijn kabinetsformatie
          ontwerpen en concepten van het regeringsprogram van het kabinet Colijn V, met doorslag van geleidebrief 25 juli 1939 aan de ministers
          Notitie van Reyseger 25 juli 1939 over het ontstaan en verloop van het meningsverschil in het kabinet Colijn IV, met doorslag van afschrift
          doorslag van brief van Colijn 25 juli 1939 aan H. Algra
          ontwerpen, klad, gestencilde overzicht van de samenstelling en de secretariaten van de ministeriele commissies bij aantreden van kabinet Colijn V, juli 1939
          brief van Colijn 25 juli 1939 aan minJus De Visser over twee kwesties betreffende buitenlanders, met bijlagen
          doorslag van brief van Reyseger 25 juli 1939 aan griffier Tweede Kamer om toegangskaarten voor de gereserveerde tribune in verband met de regeringsverklaring
          ontwerpen voor en doorslag en stencil van de regeringsverklaring [c. 25 juli 1939]
          ontwerp-KB tot wijziging van de samenstelling van een aantal departementen, z.d.
          geleidebrief van P. Lieftinck 20 juli 1939 bij een studie van het Nederlandsch Economisch Instituut (n.a.), met doorslag van bedankbrief van Colijn 25 juli
          Notitie van Reyseger 28 juli 1939 voor de Ministerraad inzake te verstrekken RPD-mededeling dat demissionaire ministers geen gewone audiënties verlenen
          brief van P.J. van Lookeren Campagne 28 juli 1939 aan Colijn over het aftreden van het kabinet Colijn V
          doorslag van brief van Reyseger namens Colijn 28 juli 1939 nr. 490 aan de ministers ten geleide bij afschriften van de ontslagaanvraag van het kabinet Colijn V en van de brief van de directeur KdK dat de koningin die aanvraag in overweging heeft genomen – afdoeningsomslag 490 niet aangetroffen
          brief van de burgemeester van Roermond Reijmer 24 juli 1939 aan Colijn met heilwens voor het kabinet Colijn V en doorslag van antwoord van Colijn 29 juli
          doorslag van brief van Colijn 29 juli 1939 aan voorzitter Tweede Kamer om voor enkele dringende onderwerpen af te wijken van de regel dat een demissionair kabinet geen ontwerpen in de Staten-Generaal plegen te verdedigen
          doorslagen van brieven van Colijn 31 juli 1939 aan minJus de Visser ten geleide bij brief van dr. E. Einstoss te München en aan Einstoss omtrent de doorgeleiding van zijn brief
          ‘Nota-Vogel’ juli 1939 over maatregelen van de laatste jaren, welke de uitgave voor steun en werkverschaffing hebben doen stijgen, met doorslag
          gestencilde beschouwing ‘Gegevens betreffende de ontwikkeling en toestand Rijksfinanciën’, juli 1939, zonder aanduiding van opsteller(s)
          brief van Colijn 9 sep 1939 aan voorzitter van de ministerraad De Geer over de indertijd gedane mondelinge toezegging aan dr. J.A. Nederbragt inzake terugkeer in Nederlandse publieke dienst na afloop van zijn mandaat als president van de gemengde Pools-Danziger Havenraad, die met de Duitse inval in Polen een feit geworden is
          Rapport krachtens mondelinge opdracht van de minister van Defensie van commissie-Furstner 12 sep 1939 over de mogelijkheden tot verbetering van de maritieme verdediging van Nederlands-Indië
  - Niet onder dossiercode of in chronologische ordening aangetroffen stukken, B.3.
    - Drukwerken met bijgeschreven aantekeningen van Colijn., 1935, 1937-1940; 629
      Atjehsch Leger Museum: 8e supplement op den inventaris der ten geschenke ontvangen (c.q. aangekochte) boekwerken - foto’s - wapens - eereteekens enz. v/m 1 oktober 1938 t/m 31 december 1938. Hierin is tevens opgenomen het jaarverslag over 1938 ([Koetaradja] 1939), met aantekening van Colijn voor W. Reyseger: ‘Mij hierover eens spreken. (Zelf eerst lezen)’
      C. Nobel, De Crisis en de middelen tot herstel (Haarlem [1935]) en ‘De opheffing der werkloosheid’ in: Jaarboek 1939 van de Algemeenen Bond van Oudleerlingen van Inrichtingen voor Middelbaar Landbouwonderwijs (Goes 1939), met aantekening van Colijn ‘Staat er wat in dat lezenswaard is?’ en inliggend negatief antwoord van W.H. Fockema Andreae over beide publicaties
      E. van Nispen tot Sevenaer, De nood onzer kastelen (Hengelo [1937]) met aantekening van Colijn: ‘Zie landgoederen’
      L.H. Bodde Bouman, Waarom verdwijnen onze landgoederen? ([Hengelo 1937]),
      met aantekening van Colijn: ‘T.z.t. eens aandacht besteden om te bespreken met Financiën’
    - Notities van Colijn, mej. Oosterwijk en onbekende voor Reyseger en van Reyseger voor Colijn., 1937; 630
    - Afschriften van opstellen van Carsten Nielsen getiteld ‘Die Neugestaltung Asiens’ en ‘Land Israel’ behoord hebbend bij een ontbrekende geleidebrief van de schrijver aan [Colijn] van 16 februari 1939., 1937, 1939; 631
    - Notitie van W.H. Fockema Andreae bij een krantenbericht over ‘Vrouwelijke vrijwilligers’., 1938; 632
    - Aantekening van W.H. Fockema Andreae voor W. Reyseger naar aanleiding van bijgevoegde kranteknipsels over morele en geestelijke herbewapening, met antwoord van Reyseger en nadere vraag van Fockema., 1938; 633
    - Krantenknipsels., 1937-1939; 634
    - Drukwerken met door Colijn bijgeschreven opdrachten ‘Bedanken’., 1939; 635
      L. Rutten, Het ‘imperial institute’ en het ‘koloniaal instituut’ (Amsterdam 1939], overdruk uit De Indische Mercuur van 25 januari 1939)
      Levensverzekering-Maatschappij N.V. Rotterdamsche Verzekering-Societeiten (R.V.S.): Jaarverslag 1938 (Rotterdam 1939)
      Mar. B.C.M. Coopmans, De ontwikkeling der industriefinanciering (Arnhem 1939)
      Vereeniging Nederlandsch Historisch Scheepvaart Museum te Amsterdam. Jaarverslag 1938 (Amsterdam 1939)
      Verslag van de werkzaamheden van de Jan Pieterszoon Coen Stichting over het jaar 1938 (Batavia 1939)
    - Concepten en teksten voor en brieven met verzoeken om redevoeringen, artikelen en voorwoorden van Colijn., 1938 en z.j.; 636
    - Voorschriften van van de Opperbevelhebber der Land- en Zeemacht en van de secretarissen-generaal, uitgevaardigd op last van de Duitse militaire autoriteiten, gecompileerd door de secretaris van het College van secretarissen-generaal., 1940 mei 16 - juni 6; 312
    - Stukken welke zijn besproken in de vergaderingen van het College van secretarissen-generaal., 1940-1943; 311
      Fotokopieën, vervaardigd naar originelen uit een archiefbestanddeel van het Ministerie van Onderwijs, Kunsten en Wetenschappen, dat thans {1992) berust bij het Nederlands Instituut voor Oorlogsdocumentatie.
    - ‘Luftschutz’Lehrkarte No. 12’, instructieblad van de Organisation des Luftschutzes., z.j. [1940-1945]; 637
    - Brief van NN, lid van een plaatselijk bestuur van de Nederlandsche Bond van Christelijke Fabrieks- en Transportarbeiders, aan H.J. Woudenberg, Commissaris van het CNV, over het neerleggen van zijn functie uit principiële overwegingen, 1941. [Afschrift]., 638
    - Verslag van een bijeenkomst van de NSB te Utrecht met voordracht door Commissaris-Generaal dr. Schmidt, en circulaire van de NSB district 23 (Rotterdam) aan de leden over de kwestie-Oud., 1941; 639
    - ‘SA- und SS-Rad, eine schnelle und übersichtliche Information über die Dienstgrade und über die Gliederung der SA und SS, aufgestellt nach den neuesten Vorschriften der obersten SA-Führung’, draaitafel met rangen, onderscheidingstekenen en indeling van SA en SS., Z.j. [1940-1942]; 640
    - Brief van de secretaris van Afdeling II Reyseger te Apeldoorn aan de secretaris-generaal [te Den Haag] met verzoek om een beslissing op een verzoek om vrijstelling van opkomst voor de Arbeidsdienst van een medewerker van de gewestleider Drenthe-Overijssel van de Nationale Jeugdstorm, met dorsaal stenografische aantekening van de [telefonisch verkregen] afwijzende beslissing., 1944; 322
      In 2015 afgezonderd uit inv.nr. 321.
  - Stukken van W.Reyseger als (economisch) secretaris van de voorzitter van de ministerraad Colijn bij het ministerie van Koloniën, geordend volgens de hoofdstukken van de Rijksbegroting (1933-1937), B.4.
    - Hoofdstukken I en II: Regering en Algemene Zaken, B.4.01.
      De mogelijkheid bestaat dat deze bescheiden geheel of gedeeltelijk tot (een) bundel(s) I en/of II ‘Algemeen’ hebben behoord, die dan bij een eerdere bewerking uiteengenomen zijn.
      - Brief van H.J. Knottenbelt en afschrift van brief van de minister van Financiën aan de voorzitter van de ministerraad over verlaging van de loodstarieven, 1933., 702
      - Getypte agenda voor de ministerraad van 24 juni 1933 met aantekening van bijgevoegde vergaderstukken en aantekeningen betreffende het besprekingsresultaat, en handgeschreven lijst van onderwerpen op het gebied van de buitenlandse betrekkingen., 703
      - Gedrukt pamflet van F.H. Waller, ‘The remedy – remove the fetters’ (1933) met geleidebericht. 1933, 704
      - Brief aan Colijn minister-president van de afdeling Friesland van de Christelijke Boeren- en Tuindersbond met voorspraak voor de veehouder S.W. Jaarsma te Gauw bij Sneek in diens hypotheekmoeilijkheden, met bijlagen., 1933-1934; 705
      - Stukken betreffende de kosten, hun declaratie en kwestie daarover van dienstreizen van Colijn, Reyseger en anderen naar Londen in juni-juli, Genève, Lausanne en Basel in september-oktober 1933 en Londen februari 1934., 1933-1934; 706
      - Losse krantenknipsels, voornamelijk over politiek in het algemeen en Colijn in het bijzonder., 1933-1935; 707
      - Teksten van beschouwingen, bijdragen of toespraken van Colijn als minister of minister-president., 1934, 1936 en z.j.; 708
        manuscript tekst over de oorzaken van en remedies tegen de economische crisis en de handhaving van de gouden standaard [na 1929]
        getypte Engelse tekst van een toespraak van Colijn bij de opening door de hertog van Kent van een tentoonstelling over twee eeuwen Britse kunst in Amsterdam [4 juli 1936]
        manuscript van een tekst ter gelegenheid van de geslaagde oversteek van de KLM met de ‘Snip’ gezagvoerder J.J. Hondong naar Suriname [december 1934]
        gestencilde tekst van een toespraak bij de installatie van een Contactcommissie onder voorzitterschap van prof. J. van Gelderen, werkzaam bij het ministerie van Koloniën, door de minister van Koloniën [Colijn]
      - Bulletins van W. Willems & Co effectencommissionairs over economische en politieke ontwikkelingen., 1934-1937; 709
      - Aantekening betreffende besluiten van de Ministerraad in de vergadering van 20 november 1934 genomen, met verzendlijst van de betrokken ministers., 1935; 710
      - Correspondentie van Colijn als lid van de Ministeriële Commissie voor het Nederlandsch Clearinginstituut betreffende de bezoldiging van de directeur daarvan, en gestencild afschrift van de statuten van het instituut., 1935; 711
        Het Nederlandsch Clearing Instituut is ingesteld bij KB van 8 mei 1934 Sb. 232 met het doel medewerking aan en bevordering van de uitvoering van maatregelen in het internationale betalingsverkeer op grondslag van verrekening. De Stichting Nederlandsch Clearinginstituut werd opgericht bij notariële acte van 19 mei 1934 door lasthebbers van de ministers van Economische Zaken, Financiën en Buitenlandse Zaken. Het bestuur van het instituut lag in handen van de Raad van Beheer, die verantwoording schuldig was aan de commissie van de net genoemde ministers. Van die Commissie was de minister van Economische Zaken statutair voorzitter. De minister van Economische Zaken benoemde twee leden van de Raad van Beheer, de ministers van Financiën, Buitenlandse Zaken en Koloniën alsmede de Directie van de Nederlandsche Bank elk één. De Commissie van Ministers benoemde als college ok een lid van de Raad van Beheer, dei als gedelegeerde van die Raad met de directie van het instituut werd belast. Uit de aldus benoemde Raad van Beheer wees de minister van Economische Zaken de voorzitter aan, de Raad zelf koos uit zijn midden een ondervoorzitter. De Commissie van Ministers moet al vrij spoedig na de oprichting van het Instituut zijn uitgebreid met de minister van Koloniën. Het archief van het Clearing Instituut berust bij NA als NL-HaNA 2.08.47
      - Modellen van stukken welke dienen ter vervanging van het contraseign van Colijn als minister van Koloniën en Defensie a.i. wanneer deze in het buitenland vertoeft, 1936, met voorbeelden van een praktijkgeval met de minister van Buitenlandse Zaken in 1935., 1935-1936; 712
        Colijn was in het kabinet Colijn III minister van Koloniën en van Defensie a.i. Stukken betreffen dus niet zijn gestie als voorzitter van de ministerraad maar veeleer als vakminister.
      - Correspondentie van Colijn met het Kabinet der Koningin., 1935, 1937; 713
      - Stukken betreffende de voorbereiding van de Troonrede van 1935 alsmede van de algemene politieke beschouwingen over de begrotingen voor 1936 en 1937., 1935-1937; 714
      - Proefdrukken voor de Memorie van Antwoord inzake hoofdstuk I van de Rijksbegroting voor 1937, met bijschriften van Colijn, minister Slotemaker de Bruïne en [Reyseger?]., 1936; 715
      - Beschouwing ‘Vier jaren ministerie Colijn’ van W. Reyseger, met geleidebrief van Reyseger aan Colijn, en met als bijlage overzicht van de verdragen die tot stand kwamen tijdens het kabinet-Colijn., 1937; 716
        De geleidebrief op papier van het ministerie van Koloniën.
      - Notitie met gegevens over het luchtschip ‘Graf Zeppelin’ (LZ 127) en het in aanbouw zijnde luchtschip LZ 129, met tekeningen van de passagiersaccomodatie van het laatste., z.j. [c. 1934]; 717
    - Hoofdstuk III: Buitenlandse Zaken, B.4.02.
      - Bundel ‘Buitenlandse Zaken’., 1933-1937.; 641
        afschrift van brief van de gezant te Parijs aan het ministerie van Buitenlandse Zaken over spanningen tussen regering en parlement, met geleidebrief aan de voorzitter van de ministerraad 18 juni 1937
        stukken betreffende de Italiaanse inmenging in de Sopaanse burgeroorlog, 1937 en z.j.
        gestencilde nota van de minister van Buitenlandse Zaken over eventuele toelating tot Nederland van Spanjaarden die in verschillende legaties te Madrid toevlucht hebben gezocht, met gestencilde geleidebrieven 4 juni 1937 aan minister van Koloniën en voorzitter van de ministerraad
        tekst van de Overeenkomst tot ontwikkeling van het handelsverkeer tussen België, Denemarken, Finland, Luxemburg, Noorwegen, Nederland en Zweden (de zgn. ‘Oslo-staten’) van 28 mei 1937 te Oslo, met 2 bijlagen, stencil in het Nederlands
        brief van de gezant te Portugal aan het ministerie van Buitenlandse Zaken over geruchten om Angola aan Duitsland te verpachten, met geleidebrief aan Colijn 9 feb 1937
        brief van de gezant te Kopenhagen aan het ministerie van Buitenlandse Zaken over uitlatingen van dr. Münch over de Oslostaten, met bijlage en geleidebrief aan Colijn 8 feb 1937
        doorslagen van politieke rapporten ingekomen bij Buitenlandse Zaken over het Duits-Japanse pact tegen het communisme, met geleidebrief van Buitenlandse Zaken aan Colijn 4 december 1936
        doorslag van bericht van de gezant te Londen over de herkomst van het bericht over de Duitse en Japanse bedoelingen met Nederlands-Indië, met geleidebrief van Buitenlandse Zaken aan Colijn 3 december 1936
        afschrift van brief van de gezant te Bern over het voorstel van de Zwitserse communistische partij aan de Sociaaldemocraten tot vorming van een eenheidsfront, met geleidebrief aan voorzitter van de ministerraad 3 dec 1936
        afchrift van brief van de gezant te Bern over ophef in Zwitserland over toelagen en bevoordelingen voor overheidspersoneel, met geleidebrief aan Colijn 30 nov 1936
        afschriften van brieven van de gezant te Bern betreffende de Zwitserse devaluatie, 28 oktober - 4 november 1936
        brief van de gezant te Bern aan de minister van Buitenlandse Zaken over het congres van Zwitserse vakverenigingen, met geleidebrieven aan voorzitter van de ministerraad 21 en 27 oktober 1936
        verslag van bespreking van minister De Graeff te Genève met zijn Beklgische ambtgenoot, met geleidebrief aan voorzitter van de ministerraad 25 sep 1936
        afschrift van brief van de Nederlandse gezant te Berlijn aan de minister van Buitenlandse Zaken over uitwijzing van vier Nederlanders, met geleidebrief aan voorzitter van de ministerraad 4 sep 1936
        afschrift van politiek rapport met bijlagen van de gezant te Peiping aan het ministerie van Buitenlandse Zaken 25 juli 1936, zonder geleidebrief
        afschrift van brief van de Franse gezant te Den haag aan de minister van Buitenlandse Zaken over de kwestie van de Franse ‘surtaxe d’origine et d’entrepôt